【裁判字號】    92,訴,391
【裁判日期】    920410
【裁判案由】    毒品危害防制條例
【裁判全文】
臺灣高雄地方法院刑事判決                          九十二年度訴字第三九一號
    公  訴  人  臺灣高雄地方法院檢察署檢察官
    被      告  甲○○
右列被告因毒品危害防制條例案件，經檢察官提起公訴（九十一年度毒偵字第六０八
０號），本院判決如左：
    主  文
甲○○連續施用第一級毒品，處有期徒刑拾月。扣案之第一級毒品海洛因壹包（淨重
零點零肆公克，包裝重零點貳貳公克）及注射針筒壹支，均沒收銷燬之。
    事  實
一、甲○○前於民國（下同）八十七年間，因施用毒品案件，經臺灣高雄地方法院依
    職權送觀察、勒戒後，認無繼續施用毒品之傾向，經該院於八十七年七月三十一
    日，以八十七年度訴字第一四八四號為免刑判決確定。詎甲○○仍不知悔改，復
    基於施用第一級毒品海洛因之概括犯意，自八十九年十二月底某日起至九十一年
    十月五日止，在高雄市○○區○○里○○○路一二七號住處，連續以將海洛因摻
入香菸及針筒注射之方式，施用第一級海洛因多次，嗣因其叔叔吳明國發現後報
    警，經警於九十一年十月六日，在高雄市新興區○○○路一００號三樓查獲，並
    扣得第一級毒品海洛因一包（淨重零點零四公克，包裝重零點貳貳公克）及注射
    針筒一支。經法院裁定送勒戒處所觀察、勒戒後，認有繼續施用毒品之傾向。
二、案經高雄市政府警察局新興分局移送臺灣高雄地方法院檢察署檢察官偵查起訴。
    理  由
一、右揭犯罪事實，業據被告甲○○於警、偵訊及本院審訊中供承明確，又被告為警
    查獲後採集之尿液送驗結果，呈嗎啡陽性反應，此有高雄市立凱旋醫院九十一年
    十月三十日高市凱醫檢字第００六七五號煙毒尿液檢驗成績書及高雄市政府警察
    局新興分局煙毒尿液送驗登記代碼對照表各一份在卷可稽。又扣案之白色粉末經
    送檢驗結果，係第一級毒品海洛因，亦有法務部調查局調科壹字0000000
    00號鑑定通知書一份附卷可按，且扣案注射針筒摻有第一級毒品海洛因一節，
    並有卷附高雄醫學大學附設中和紀念醫院管藥認可字第００五號檢驗報告一份足
    憑，號鑑驗通知書各一紙在卷可佐，被告上開自白，核與事實相符，堪以採認。
    另被告前於八十七年間，因施用毒品案件，經本院依職權送觀察、勒戒後，無繼
    續施用傾向，經本院於八十七年七月三十一日，以八十七年度訴字第一四八四號
    為免刑判決確定，有上開判決及臺灣高等法院全國前案紀錄表各一份附卷可按，
    其於五年後再犯毒品危害防制條例第十條第一項之罪，經本院裁定送觀察、勒戒
    ，認有繼續施用毒品傾向，有本院九十一年度毒聲字第六五八二號裁定及臺灣高
    雄看守所附設勒戒處所九十一年十月二十一日高所坤戒勒字第二七０四號函檢附
    之有無繼續施用毒品傾向證明書一份附卷可參，被告罪證明確，應予依法論科。
二、按犯毒品危害防制條例第十條之罪，經觀察勒戒後，無繼續施用毒品之傾向者，
    應由檢察官為不起訴處分；而毒品危害防制條例修正施行前繫屬之案件，應由法
    院依修正後之規定處理之，依修正後規定應不起訴處分者，法院應為免刑之判決
    ；而於檢察官依法為不起訴處分或法院依法為免刑判決後，五年內再犯第十條之
    罪，經觀察勒戒後，認有繼續施用毒品之傾向或三犯者，即不適用毒品危害防制
    條例第二十條第二項之規定（即應由檢察官偵查起訴），此觀毒品危害防制條例
    第二十條第一項、第二項、第三項、第三十五條第三款之規定自明。被告前因施
    用毒品案件，經法院依職權送觀察、勒戒後，無繼續施用毒品傾向，經為免刑判
    決後，五年內再犯毒品危害防制條例第十條第一項之罪，依前揭規定，即應依毒
    品危害防制條例第十條第一項之規定論罪科刑。是核被告所為，係犯毒品危害防
    制條例第十條第一項之施用第一級毒品罪。被告各該次施用毒品前之持有毒品行
    為，均為其各該次施用毒品行為所吸收，不另論罪。被告多次施用第一級毒品海
    洛因之犯行，時間緊接，所犯構成要件亦相同，顯係基於概括犯意為之，為連續
    犯，應論以一罪，並加重其刑。爰審酌被告前已因毒品危害防制條例之施用毒品
    案件，經送觀察、勒戒，仍不知痛改前非，猶重蹈覆轍，自殘其身，惟念其犯罪
    後坦承犯行，知所悔悟，態度尚佳等一切情狀，量處如主文所示之刑，以資懲儆
    。又扣案之白色粉末一包（淨重零點零四公克，包裝重零點二二公克），確係毒
    品危害防制條例雖規範之第一級毒品海洛因，已如前述，自應依毒品危害防制條
    例第十八條第一項前段規定沒收銷燬之，另檢驗過程所耗用之毒品，既已因檢驗
    之故而滅失不復存在，爰不另予宣告沒收銷燬，併予敘明。至扣案之注射針筒一
    支，因殘留有第一級毒品海洛因，與第一級毒品結為一體，無從分離，應視為第
    一級毒品，爰並依毒品危害防制條例第十八條第一項前段規定，沒收銷燬之。
據上論斷，應依刑事訴訟法第二百九十九條第一項前段，毒品危害防制條例第十條第
一項、第十八條第一項前段，刑法第十一條前段、第五十六條，判決如主文。
本案經檢察官李允煉到庭執行職務。
中      華      民      國        九十二      年     四     月    十    日
                                  臺灣高雄地方法院刑事第六庭
                                      審判長法官  李政庭
                                            法官  李怡諄
                                            法官  蘇雅慧
右正本證明與原本無異。
如不服本判決，應於判決送達後十日內，向本院提出上訴狀。
                                          書記官  林誠桂
中      華      民      國        九十二      年     四     月    十    日
附錄本案論罪科刑法條全文
毒品危害防制條例第十條
施用第一級毒品者，處六月以上五年以下有期徒刑。
施用第二級毒品者，處三年以下有期徒刑。


司法院資訊處製作；財團法人民間司法改革基金會備份。
